【裁判字號】    95,上訴,704
【裁判日期】    950620
【裁判案由】    違反著作權法
【裁判全文】
臺灣高等法院高雄分院刑事判決         95年度上訴字第704號
上  訴  人
即  被  告  甲○○
選任辯護人  呂郁斌律師
上列上訴人因違反著作權法案件，不服臺灣高雄地方法院95年度
訴字第305 號中華民國95年2 月27日第一審判決（起訴案號：臺
灣高雄地方法院檢察署94年度偵字第21110 號），提起上訴，本
院依簡式審判程序判決如下：
    主  文
原判決撤銷。
甲○○連續意圖銷售而擅自以重製於光碟之方法侵害他人之著作
財產權，處有期徒刑陸月，如易科罰金以佰元折算壹日。
扣案如附表所示之物及未扣案之電腦及燒錄器各壹台均沒收。
    事  實
一、甲○○明知如附表所示之錄音及影音光碟，其著作財產權分
    屬大信唱片股份有限公司、奇蹟國際多媒體有限公司、迪笙
    國際多媒體有限公司、偉城國際多媒體有限公司、佳鑫國際
    多媒體有限公司，並分別專屬授權全員集合國際多媒體股份
    有限公司（以下簡稱全員集合公司）、亞洲國際事業股份有
    限公司（以下簡稱亞洲公司）取得台灣地區發行及銷售錄音
    及影音光碟之權利，非經全員集合公司、亞洲公司授權，不
    得擅自予以重製或散布其非法重製物。詎甲○○竟基於意圖
    銷售而重製前開光碟之概括犯意，自民國94年6 月間某日起
    至94年9 月12日止，連續在高雄市○○區○○街55巷5 號自
    宅內，利用其所有之電腦及燒錄器（各1 台）之設備，擅自
    將如附表所示之著作物重製在空白光碟片，以便散布予他人
    ；並基於散布該盜版光碟之概括犯意，自94年6 月間某日起
    ，連續將上開盜版光碟擺放在高雄市苓雅區○○○路與廣東
    一街口之夜市攤位上，以每片新台幣（下同）50元之價格，
    販售給不特定人，而以此方法散布光碟重製物而侵害全員集
    合公司、亞洲公司之權利。嗣於94年9 月12日23時許，為警
    在上址查獲，並扣得如附表所示之盜版光碟44片。
二、案經高雄市政府警察局前鎮分局報請台灣高雄地方法院檢察
    署檢察官偵查起訴。
    理  由
一、上訴人即被告甲○○對於上開連續意圖銷售而擅自以重製之
    方法侵害他人之著作財產權，及明知係侵害他人著作財產權
    之光碟重製物而散布之行為，業於警詢、偵查、原審及本院
    審理時坦承不諱，核與告訴人全員集合公司之代理人潘慶彬
    、亞洲公司之代理人洪英展於警詢中所為指訴相符，並有告
    訴人提出之授權證明書、檢察事務官之勘驗筆錄、高雄市政
    府警察局前鎮分局搜索扣押筆錄、扣押物品目錄表、臨檢紀
    錄表等資料在卷為憑，復有盜版光碟44片扣案足佐。綜上所
    述，事證明確，被告犯行可以認定。
二、核被告所為，係犯著作權法第91條第3 項、第91條之1 第3
    項之罪。被告明知係侵害著作財產權之光碟重製物而持有行
    為，為其散布行為吸收，不另論罪。被告多次意圖銷售而非
    法重製光碟及多次將非法重製之光碟散布行為，均時間緊密
    ，反覆為之，所犯均係構成要件相同之罪名，顯係各基於概
    括犯意為之，均應依連續犯之例以一罪論。又其各以一重製
    及散布行為，分別侵害全員集合公司及亞洲公司之權利，係
    一行為觸犯2 罪名，就各該重製及散布部分均分別從一重處
    斷。被告所犯上開二罪間，有方法與目的之牽連關係，應從
    一重之著作權法第91條第3 項之罪處斷。又被告雖前因懲治
    盜匪條例等案件，經法院判處有期徒刑10年確定，惟係於89
    年4 月27日縮刑期滿執行完畢，此有臺灣高等法院被告前案
    紀錄表在卷為憑，公訴人認係於89年8 月1 日始執行完畢，
    並認被告構成累犯，尚有誤會，併此敘明。
三、原審以被告罪證明確，而為論罪科刑，固非無見，惟(一)就被
    告以一重製及散布行為分別侵害全員集合公司及亞洲公司權
    利部分，未論以想像競合犯。(二)就未扣案之電腦及燒錄器，
    雖予宣告沒收，但未載明其數量，致將來執行時失其依據，
    均有未洽，被告上訴意旨認原審就其已經賠償告訴人損失部
    分，未予審酌，為有理由，且原判決另有不當之處，應予撤
    銷改判。爰審酌被告擅自重製並散布侵害他人著作權之光碟
    ，損害他人之智慧財產權且破壞我國保護智慧財產權之形象
    ，惟念其犯罪後坦認犯行，態度良好、其重製及販賣盜版光
    碟之數量並非龐大，且其目前因罹患第二型糖尿病，長期治
    療中，有國軍高雄門診中心診斷證明書可參，目前又育有2
    子，各為91年及92年出生，年紀均幼，有其戶籍謄本可參，
    其犯後並主動賠償全員集合公司及亞洲公司各6,000 元，有
    限時報值函件及現金袋影本可參等一切情狀，量處如主文第
    2 項所示之刑，並諭知易科罰金之折算標準。扣案如附表盜
    版光碟44片及未扣案之電腦及燒錄器各1 台，係被告供重製
    盜版光碟所用之物，業據被告陳明在卷，其中電腦及燒錄器
    各1 台，雖未扣案，惟無證據證明已經滅失，均應依著作權
    法第98條但書規定宣告沒收。
據上論結，應依刑事訴訟法第369 條第1 項前段、第364 條、第
273 條之1 第1 項、第299 條第1 項前段，著作權法第91條第3
項、第91條之1 第3 項、第98條但書，刑法第11條前段、第56條
、第55條、第41條第1 項前段。罰金罰鍰提高標準條例第2 條，
判決如主文。
本案經檢察官陳建年到庭執行職務。
中    華    民    國    95    年    6     月    20    日
                  刑事第三庭    審判長法  官  謝宏宗
                                      法  官  黃蕙芳
                                      法  官  黃仁松
以上正本證明與原本無異。
如不服本判決應於收受本判決後10日內向本院提出上訴書狀，其
未敘述上訴理由者，並得於提起上訴後10日內向本院補提理由書
狀（均須按他造當事人之人數附繕本）「切勿逕送上級法院」。
中    華    民    國    95    年    6     月    20    日
                                      書記官  馬蕙梅
附錄本件判決論罪科刑法條：
著作權法第91條：
意圖銷售或出租而擅自以重製之方法侵害他人之著作財產權者，
處6 月以上5 年以下有期徒刑，得併科新臺幣20萬元以上2 百萬
元以下罰金。
以重製於光碟之方法犯前項之罪者，處6 月以上5 年以下有期徒
刑，得併科新臺幣50萬元以上5 百萬元以下罰金。
著作權法第91條之1：
明知係侵害著作財產權之重製物而散布或意圖散布而公開陳列或
持有者，處3 年以下有期徒刑，得併科新臺幣7 萬元以上75萬元
以下罰金。
犯前項之罪，其重製物為光碟者，處6 月以上3 年以下有期徒刑
，得併科新臺幣20萬元以上2 百萬元以下罰金。但違反第87條第
4 款規定輸入之光碟，不在此限。
附表：
┌──┬────────┬──────┬─────┬───────┐
│編號│著 作 物 名 稱  │告  訴  人  │數量（片）│原著作財產權人│
├──┼────────┼──────┼─────┼───────┤
│1   │今年一定會好過  │全員集合公司│8         │大信公司      │
├──┼────────┼──────┼─────┼───────┤
│2   │女人夢          │同上        │6         │大信公司      │
├──┼────────┼──────┼─────┼───────┤
│3   │想厝的人        │同上        │8         │奇蹟公司      │
├──┼────────┼──────┼─────┼───────┤
│4   │重出江湖        │同上        │8         │迪笙公司      │
├──┼────────┼──────┼─────┼───────┤
│5   │漂泊的愛        │同上        │12        │偉城公司      │
├──┼────────┼──────┼─────┼───────┤
│6   │多啦A 夢        │亞洲公司    │2         │佳鑫公司      │
│    │大雄與翼之勇者  │            │          │              │
├──┼────────┴──────┴─────┼───────┤
│合計│  44片                                    │              │
└──┴─────────────────────┴───────┘


司法院資訊處製作；財團法人民間司法改革基金會備份。
